# 关于现金流量表附表的编制问题

提问人：oyyc2018 时间：2022-11-03 18:07:47
今天看现金流量表附表，看到不涉及现金收支的重大投资和筹资活动，想问下陈版，就是比如PPP项目，或者其他的一些投资筹资不影响现金收支的，是不是可以放在这里填列披露，因为我看明细项里面的三个都不属于。
想知道针对PPP项目，比如借：合同资产/无形资产 贷：应付账款/预付账款，这种是不是可以放在这个明细下

回答人：chenyiwei
附注中“不涉及现金的重大投资或筹资项目”表也是可以新增明细项的，但需对新增明细项的具体内容和会计处理情况作出相应的披露（可以在附注的其他部分披露，现金流量表附注与其建立交叉索引即可）。